Trần Như Hải

KỸ SƯ PHẦN CỨNG 4 NĂM KINH NGHIỆM



THÔNG TIN CÁ NHÂN

Ngày sinh : 30/07/1997

Giới tính : Nam

Mail: trannhuhai.300797@gmail.com

Số điện thoại : 0383192637

Địa chỉ : Nam Dư - Lĩnh Nam - Hoàng Mai - Hà Nội

GIỚI THIỆU

Tôi đã tham gia hoạt động trong lĩnh vực điện-điện tử từ năm 2019, với 4 năm kinh nghiệm ở vị trí nhân viên kỹ thuật trong các công việc: thiết kế mạch điện tử PCB; lập trình nhúng C/C++ với Arduino, STM8, STM32, AVR; kiểm tra hoạt động các linh kiện điện tử (cảm biến, module, ...); tham gia sản xuất mạch điện tử (hàn, lắp ráp, kiểm tra hoạt động mạch PCB, ...). Với kinh nghiệm làm việc của mình, tôi mong muốn được tham gia và đóng góp công sức của mình cho công ty với vị trí nhân viên kỹ thuật thiết kế mạch điện tử PCB.

HỌC VẤN

> 2015 - 7/2019

TRƯỜNG ĐẠI HỌC CÔNG NGHIỆP HÀ NỘI (HaUI)

Hình thức đào tạo: Chính quy

Ngành: Công nghệ kỹ thuật điện, điện tử

Xếp loại tốt nghiệp: Khá

KỸ NĂNG

Kỹ năng chính:

- Thiết kế phần cứng mạch điện tử, sử dụng phần mềm Altium Designer.

Kỹ năng phụ:

- Đọc bản vẽ cơ khí, sử dụng phần mềm SOLIDWORKS.
- Làm mạch PCB thủ công.
- Hàn linh kiện điện tử, lắp ráp, kiểm tra hoạt động, tìm lỗi mạch điện tử PCB.
- Lập trình cơ bản C/C++ (Arduino, STM8, STM32, AVR).
- Sử dụng tốt Word, Excel, Google Sheet, ...
- Tiếng anh: đọc, viết.

KINH NGHIỆM LÀM VIỆC

> 2019 - 9/2022

CÔNG TY CỔ PHẦN ĐIÊN TỬ SMD

Địa chỉ: Số 01, tổ dân phố Nguyên Xá 1, Phường Minh Khai, Quận Bắc Từ Liêm, Thành phố Hà Nội.

Nhân viên kỹ thuật.

- Thiết kế mạch điện tử đơn giản, làm mạch PCB thủ công, viết code kiểm tra hoạt động các loại cảm biến, mô đun, các loại màn hình LCD, ...
- Sản xuất mạch điện tử: hàn linh kiện điện tử, nạp code, kiểm tra hoạt động và sửa chữa mạch điện tử PCB số lượng lớn.
- Thiết kế một số sản phẩm mạch lọc, mạch âm thanh, mạch điều khiển quạt.

10/2022 - 1/2024

CÔNG TY CỔ PHẦN THIẾT BỊ MÔ PHỎNG VNM

Địa chỉ: Số 55 - Khu Binh Đoàn 12, đường Đại Mỗ, Phường Đại Mỗ, Quận Nam Từ Liêm, Thành phố Hà Nội.

Nhân viên kỹ thuật.

- Thiết kế mạch điện tử PCB cho các sản phẩm mới.
- Nâng cấp mạch điện tử PCB cho một số sản phẩm có sẵn.
- Làm mạch mẫu, kiểm tra hoạt động PCB thiết kế.
- Phân tích nguyên nhân và sửa chữa khi mạch lỗi.
- Xuất BOM và các file hỗ trơ sản xuất mach điện tử PCB.
- Xem xét linh kiện tồn kho. Tìm kiếm và so sánh linh kiện cần thiết từ các nguồn cung cấp.
- Đã hoàn thành thiết kế mạch điện tử PCB cho một số sản phẩm:
 - VNM Motion Controller Sản phẩm điều khiển mô phỏng chuyển động sử dụng bộ truyền động servo.
 - VNM GT Steering Wheel V1, VNM Button Box V1, VNM SEQ Shifter V2 -Các sản phẩm đọc nhận tín hiệu điều khiển đưa tín hiệu vào game, sản phẩm được mô phỏng thiết kế giống như trên xe đua.

MỤC TIÊU NGHỀ NGHIỆP

- Không ngừng học hỏi kinh nghiệm trong thiết kế sản phẩm và trong công việc.
- Nâng cao kỹ năng Tiếng Anh trong công việc.

HÌNH ẢNH MỘT SỐ SẢN PHẨM ĐÃ THIẾT KẾ

https://github.com/trannhuhai-300797/storage.picture.designed-PCB